臺灣臺中地方法院民事判決　94年度訴字第6號
原　　　告　國際通路顧問有限公司
法定代理人　甲○○
被　　　告　簡鳳慧
訴訟代理人　喬國偉律師
複代理人　　乙○○
上列當事人間請求履行契約事件，本院於94年6月16日言詞辯論
終結，判決如下：
    主    文
原告之訴及假執行之聲請均駁回。
訴訟費用由原告負擔。
    事實及理由
一、原告主張：被告於民國91年8月1日、92年3月1日與原告訂立
    教育顧問招募合約，起迄時間分別為91年8月1日起至92年7
    月31日、92年3月1日起至93年2月29日，原告應依約分別提
    供被告外籍教師 (教育顧問)Gary 及David(David服務期間
    自92年11月1日至93年2月29日止，原告於92年11月1日以前
    提供另一名外籍教師)，被告則應依每一契約按月分別給付
    原告服務費用新台幣 (下同)14,500 元及教育顧問費，如未
    依約給付服務費及教育顧問費，則應賠償三年之服務費作為
    違約金，雙方並約定被告於合約期間，若繼續聘原告之教育
    顧問，上述合約即自動延展一年等語，嗣被告於上述契約屆
    滿後仍繼續聘用上開外籍教師Gary及David，並隱瞞原告拒
    不給付服務費及教育顧問費用，除應依約分別按月給付原告
    服務費一萬四千五百元，其中外籍教師Gary部分自92年8月1
    日起至93年7月31日止計十二個月，其中外籍教師David自93
    年3月1日起至93年12月31日止計十個月，以上服務費共
    319,000元[(12+10)X14500=319000元]；另就上述第二份契
    約，自94年1月1日起至94年2月29日契約屆滿為止，被告應
    按月給付原告14,500元。又被告另應就上述二份契約各賠償
    三年之服務費用522,000（14500x12x3= 522000元）作為違
    約金，以上違約金合計共1,044,000元 (522000x2=0000000
    元)，屢經催索均不獲置理，為此提起本件訴訟等語。並聲
    明：(一)被告應給付原告319,000元及自本件起訴狀繕本送達
    翌日即94年1月21日起至清償日止，按年息百分之五計算之
    利息，(二)被告應自94年1月1日起至94年2月28日止，於每月
    五日各給付原告14,500元，及各自每月六日起至清償日止，
    按年息百分之五計算之利息，(三)被告應給付原告1,044,00 0
    元，及自本件起訴狀繕本送達翌日即94年1月21日起至清償
    日止，按年息百分之五計算之利息，(四)訴訟費用由被告負擔
    ，(五)原告願供擔保請准宣告假執行。
二、被告則以：原告自92年8月1日起與外籍教師Gary間已無任何
    契約關係，該外籍教師Gary自92年8月1日起係以個人名義受
    被告聘僱，並非被告繼續聘僱原告所提供之教育顧問；至於
    另名外籍教師David自93年3月1日即未受被告聘僱，被告並
    無於契約屆滿後繼續聘僱原告所提供教育顧問情形等語置辯
    。
三、兩造不爭執事項：
  (一)兩造間訂有下列二份教育顧問招募合約：
    1.第一份契約，自91年8月1日起至92年7月31日止。並由原
      告依約提供被告補習班外籍教師Gary，詳如被證二號契約
      書影本。
    2.第二份契約，自92年3月1日起至93年2月29日止。並由原
      告依約提供被告補習班外籍教師David(David服務期間自
      92年11月1日至93年2月29日止，原告於92年11月1日以前
      提供另一名外籍教師)，詳如被證四號契約書影本。
  (二)兩造上述契約書第二條第二款約定「合約期滿，甲方（指被
    告）若續聘乙方（指原告）提供之教育顧問，則合約自動延
    展一年」。
  (三)被告對於上述(一)所示二份契約原訂期間內之費用，均已如數
    繳納。
  (四)原告於上述(一)第一份契約於九十二年七月三十一日屆滿後，
    並未與外籍教師Gary訂有任何契約。
四、本件爭執要點在於被告於上述合約原訂期滿後，有無續聘原
    告提供之教育顧問（外籍教師）？茲說明如下：
  (一)就第一份契約（自91年8月1日起至92年7月31日止）部分，
    原告自92年8月1日起與所提供之外籍教師Gary間已無契約關
    係等情，為兩造所不爭執，是被告辯稱外籍教師Gary係以個
    人名義受被告聘僱，並非原告所提供之教育顧問等語，應堪
    採信。是被告自92年8月1日起雖仍聘僱外籍教師Gary，但該
    名外籍教師Gary並非原告所提供之教育顧問，此與兩造間契
    約第二條第二款約定契約自動延展一年之條件：「甲方 (指
    被告)若續聘乙方 (指原告)之教育顧問」不符，尚難認為兩
    造間該教育顧問招募合約自92年8月1日起自動延展至93年7
    月31日止。
  (二)就第二份契約自 (92年3月1日起至93年2月29日止)部分，原
    告雖主張被告自93年3月1日起仍繼續聘僱原告所提出之外籍
    教師 (教育顧問)David，並提出David之居留證影本為證，
    惟為被告所否認。經查：被告自93年3月1日起有無聘僱外籍
    教師David？其主要特徵在於David於93年3月1日以後有無對
    被告提供勞務或相關服務以及被告有無給付David報酬，原
    告所提出外籍教師David之居留證影本一件，僅在說明被告
    自93年3月1日起並未辦理撤銷David在臺居留證而已，其不
    能說明David繼續對被告提供勞務或相關服務以及被告仍繼
    續給付David相關報酬，自不足以證明被告確自93年3月1日
    繼續聘僱David情形。況且，被告自93年3月1日已就David之
    健康保險辦理退保，已據被告提出保險對象投保歷史列印表
    一件為證，倘被告自93年3月1日起仍繼續聘僱David，應不
    致將David之健康保險辦理退保，另David受被告聘僱期間所
    支領薪資之帳戶（玉山商業銀行股份有限公司大墩分行帳號
    0000000000000帳戶），自93年3月間以後並無被告之匯款記
    錄等情，亦據本院依原告之聲請，發函玉山商業銀行股份有
    限公司大墩分行查明，有該分行94年5月25日玉大墩字第050
    51802號函暨檢附之匯款明細表、匯款記錄在卷可稽，另再
    質諸原告則表示無須再調閱David之報稅紀錄等語，此外，
    原告即未再舉何證據證明被告確實自93年3月1日起繼續聘僱
    外籍教師David，其此部分主張尚不足採。
  (三)承上所述，被告於系爭二份契約屆滿後，並未繼續聘僱原告
    所提供之外籍教師 (教育顧問)，自不生系爭契約第二條第
    二款約定自動延展一年情形。是原告系爭二份契約屆滿後，
    仍請求被告給付服務費用如訴之聲明第一、二項所示，尚嫌
    無據；另兩造間之契約既不發生自動延展效果，被告於該契
    約屆滿後拒不給付原告服務費用，亦難謂有何違約情形，原
    告請求被告按系爭契約第五條第四款給付三年服務費之違約
    金 (訴之聲明第三項)，亦有未洽，均應予駁回。又原告之
    訴既無理由而應予駁回，其假執行之聲請即失所附麗，應併
    予駁回。
五、訴訟費用負擔之依據：民事訴訟法第七十八條。
中　　華　　民　　國　　94　　年　　6 　　月　　24　　日
                  民事第一庭    法  官  王永春
正本係照原本作成。
如對本判決上訴，須於判決送達後20日內向本院提出上訴狀。
中　　華　　民　　國　　94　　年　　6 　　月　　24　　日
                                書記官
